臺中高等行政法院裁定　　　　　　　　　　　　　　　　九十三年度簡字第八九號
　　原　　　告　甲○○
　　被　　　告　台中縣太平市宜欣國民小學
　　代　表　人　乙○○
右原告因加班費事件，提起行政訴訟，本院裁定如左：
    主  文
原告之訴駁回。
訴訟費用由原告負擔。
    理  由
一、本件原告起訴意旨略以：原告自民國八十五年七月起擔任被告教師職務，自八十
    五學年度起，迄今九十二學年度第一學期止，共十五學期，每學期被告均排定原
    告二次導護輪值工作，每次工作時間為上午七時十分至五十分、中午十二時至三
    十分、下午四時十分至二十五分。又教師鐘點費國小每節新台幣（下同）二六○
    元，則被告應給付原告上午時段超時工作費一○、三七四元（十五學期乘以二次
    再乘二六○元另乘一倍再加三分之一加給），原告於九十三年二月廿七日向被告
    請求因執行導護輪值工作應有之加班費，惟遭被告否准，原告不服，遂援引行政
    程序法第一百三十七條準用民法規定、公務員保障法第十四條規定及大法官釋字
    第一一三號、四七四號解釋意旨，請求被告應給付原告一○、三七四元及自起訴
    狀送達被告翌日起至清償日止，按年息百分之五計算之利息。
二、按原告之訴有起訴不合程式或不備其他要件者，行政法院應以裁定駁回之，行政
    訴訟法第一百零七條第一項第十款定有明文。次按行政法院並未具有上級行政機
    關之功能，不得取代行政機關而自行決定。故依行政訴訟法第八條所規定因公法
    上原因發生財產上之給付，而提起一般給付訴訟，其請求金錢給付者，必須以該
    訴訟可直接行使給付請求權時為限。如依實體法之規定，尚須先由行政機關核定
    或確定其給付請求權者，則於提起一般給付訴訟之前，應先提起課予義務訴訟，
    請求作成核定之行政處分。準此，得直接提起一般給付訴訟者，應限於請求金額
    已獲准許可或已保證確定之金錢支付或返還。本件原告任被告學校教師職務，主
    張其於上開時段導護輪值工作，被告應給付其導護工作時間之加班費，按教師之
    薪資、津貼或其他給付，應由主管機關依相關法令核定，本件原告所請求之加班
    費合法性有所爭議時，自應先請求該管機關核定，如經該管機關否准，則於提起
    一般給付訴訟之前，應先提起課予義務訴訟（依行政訴訟法第五條第一項規定亦
    須經訴願程序），請求判命被告作成核准處分，是原告逕而提起本件給付訴訟，
    請求被告給付一定數額，於法自有未合，且無從令原告補正，其訴應予駁回。
三、依行政訴訟法第一百零七條第一項第十款、第一百零四條、民事訴訟法第九十五
    條、第七十八條，裁定如主文。
中　　華　　民　　國　　九十三　　　年　　　六　　　　月　　　十　　　　日
                 臺 中 高 等 行 政 法 院   第 四 庭
                                         法      官　許　武　峰
右正本證明與原本無異。
如不服本裁定，應於裁定送達後十日內，以本訴訟事件所涉及之法律見解具有原則性
者，始得向本院提出抗告狀並表明抗告理由，經最高行政法院許可，否則不得抗告；
如於本裁定宣示後送達前提起抗告者，應於裁定送達後十日內補提抗告理由書（均應
依對造人數提出繕本）。提起抗告應繳納送達用雙掛號郵票三九○元（三十四元及五
元郵票各十份)。
中　　華　　民　　國　　九十三　　　年　　　六　　　　月　　　十　　　　日
                                         法院書記官  王  永  慶
